臺灣新竹地方法院簡易庭裁定
                                    111年度竹北秩字第2號
移送機關  新竹縣政府警察局新埔分局
被移送人  魏愷均



上列被移送人因違反社會秩序維護法案件，經移送機關於中華民
國111年1月25日以竹縣埔警偵字第1110000343號移送書移送審理
，本院裁定如下：
    主  文
魏愷均於公務員依法執行職務時，以顯然不當之言詞相加，尚未
達強暴脅迫或侮辱之程度，處罰鍰新臺幣貳仟元。
    事實及證據理由
一、上列被移送人魏愷均於下列時地有違反社會秩序維護法之行
    為：
 ㈠ 時間：民國111年1月6日3時55分許。
 ㈡ 地點：新竹縣新埔鎮楊新路與仁愛路口。
 ㈢ 行為：被移送人魏愷均於上開時、地，因不滿員警對其友人
　        陳永能盤查及告發交通違規，而於公務員依法執行職
          務時，以「可憐，一輩子可憐、有病是不是、開完單
　　      就滾了啦、吃飽太閒」等顯然不當之言詞相加，尚未
　　      達強暴脅迫或侮辱程度。
二、上開事實，有下列之事證證明屬實：
㈠、被移送人魏愷均於警詢時之供述（見本院卷第7-9頁)。
㈡、證人陳永能於警詢時之供述（見本院卷第11-15頁)。
㈢、員警調查報告、違反社會秩序維護法(妨害公務)違序人魏愷
    均現場譯文各1份、密錄器畫面截取照片2張（見本院卷第21
    -27頁）。
㈣、員警密錄器檔案光碟1片(見本院卷第31頁)。
三、按於公務員依法執行職務時，以顯然不當之言詞或行動相加
    ，尚未達強暴脅迫或侮辱之程度者，處拘留或新臺幣1萬2千
    元以下罰鍰，社會秩序維護法第85條第1 款定有明文。經查
    ，被移送人固於警詢時坦承有上開妨害公務行為，惟辯稱僅
    係意見表達，要無妨害警察執行公務之意思等語(見本院卷
    第9頁)。經查，被移送人因不滿員警對其友人陳永能盤查及
    告發交通違規，於現場口出上開之詞，有現場譯文在卷可稽
    (見本院卷第27頁)，細譯上開言詞內容，顯係針對員警為之
    ，而非單純意見表達，顯見被移送人係對執行職務之員警口
    出不當之言詞無疑，從而，被移送人有違反社會秩序維護法
    第85條第1款之行為，足堪認定。
四、依社會秩序維護法第46條第1 項、第85條第1 款，裁定如主
    文。
中    華    民    國   111    年    3     月    30   日
                  竹北簡易庭    法  官  林涵雯
以上正本證明與原本無異。
如不服本裁定，應於裁定送達後5日內向本院提出抗告狀。
中　　華　　民　　國　　111 　年　　3 　　月　　30　　日
                                書記官  林汶潔
社會秩序維護法第85條
有左列各款行為之一者，處拘留或新臺幣一萬二千元以下罰鍰：
一、於公務員依法執行職務時，以顯然不當之言詞或行動相加，
   尚未達強暴脅迫或侮辱之程度者。
二、於公務員依法執行職務時，聚眾喧嘩，致礙公務進行者。
三、故意向該公務員謊報災害者。
四、無故撥打警察機關報案專線，經勸阻不聽者。